臺灣板橋地方法院交通事件裁定　　　　94年度交聲字第1865號
原處分機關　交通部公路總局臺北區監理所
異　議　人
即受處分人　甲○○
上列異議人即受處分人因違反道路交通管理處罰條例案件，不服
原處分機關於中華民國94年9 月12日所為之裁決處分（裁決書案
號：北監自裁字裁40─C00000000 號），聲明異議，本院裁定如
下：
    主  文
異議駁回。
    理  由
一、原處分意旨略以：異議人即受處分人甲○○於民國94年9 月
    10日凌晨0 時14分許，駕駛車牌號碼XB- 3083號自用小客車
    ，行經臺北縣樹林市○○路、大安路口，為臺北縣政府警察
    局樹林分局警員攔檢，經實施呼氣酒精濃度測試，其呼氣酒
    精濃度達每公升0 點27毫克，超過規定標準（每公升0 點25
    毫克）。爰依道路交通管理處罰條例第35條第1 項第1 款規
    定，處罰鍰新臺幣（下同）19500 元，並吊扣駕駛執照12個
    月。
二、聲明異議意旨略以：異議人於前開時、地接受呼氣酒精濃度
    測試，前2 次測試結果均未超過規定標準，至第3 次受測時
    ，始測得每公升0 點27毫克之數值，經多方查詢，得知實施
    呼氣酒精濃度測試因所使用之機種，而有每公升0 點3 毫克
    至0 點5 毫克之誤差值，是警察機關多以測試結果達每公升
    0 點29毫克以上，為舉發標準。原處分機關以異議人呼氣酒
    精濃度達每公升0 點27毫克，予以裁罰，異議人實有不服，
    爰依法聲明異議云云。
三、按汽車駕駛人，駕駛汽車經測試檢定酒精濃度超過規定標準
    者，處15000 元以上60000 元以下罰鍰，並當場移置保管其
    車輛及吊扣其駕駛執照1 年，道路交通管理處罰條例第35條
    第1 項第1 款定有明文。
四、經查：本件異議人即受處分人甲○○於94年9 月10日凌晨0
    時14分許，駕駛車牌號碼XB- 3083號自用小客車，在臺北縣
    樹林市○○路、大安路口，經原舉發機關即臺北縣政府警察
    局樹林分局警員實施呼氣酒精濃度測試，其呼氣酒精濃度達
    每公升0 點27毫克，超過規定標準（每公升0 點25毫克），
    而由原舉發機關當場掣單舉發之事實，有臺北縣政府警察局
    北縣警交字第C00000000 號舉發違反道路交通管理事件通知
    單影本1 件附卷可稽。而異議人於上開時、地駕駛車輛，經
    原舉發機關實施呼氣酒精濃度測試，於第1 次、第2 次測試
    時，均未依規定吹氣，所呼出之氣體未進入酒精檢定器，致
    無法檢出測定值，嗣經異議人配合吹氣，始於第3 次受測時
    ，測得呼氣酒精濃度為每公升0 點27毫克之測定值，有臺北
    縣政府警察局樹林分局94年9 月22日北縣警樹交裁字第0940
    023834號函在卷足參，異議人於上開時、地接受酒精濃度測
    試，係於第3 次吹氣時測得酒精濃度測定值為每公升0 點27
    毫克之事實，復據異議人陳明，足見異議人前2 次受測時，
    係因未依規定吹氣，致所呼出氣體無法進入檢定器，而未能
    檢出測定值，並非該2 次測試結果未超過規定標準。況異議
    人於第3 次受測時，其呼氣酒精濃度達每公升0 點27毫克，
    顯已超過規定之標準每公升0 點25毫克，其駕駛汽車經測試
    檢定酒精濃度超過規定標準之違規行為，至為灼然。至異議
    人辯稱：經多方查證，實施酒精濃度測試因所使用機種，有
    每公升0 點3 毫克至0 點5 毫克之誤差值，是警察機關多以
    呼氣酒精濃度測試結果超過每公升0 點29毫克為舉發標準云
    云，並未提出任何證據可供調查，亦未說明其資訊來源、計
    算依據等，以供查核，猶難以異議人傳聞所得訊息，就其測
    試結果任為指摘。從而，本件異議人駕駛汽車經測試檢定酒
    精濃度超過規定標準之違規事實，事證明確，堪予認定。原
    處分機關以異議人違反道路交通管理處罰條例第35條第1 項
    第1 款規定，裁處罰鍰19500 元，並吊扣駕駛執照12個月，
    核無不當，本件異議為無理由，應予駁回。
據上論斷，應依道路交通案件處理辦法第19條，裁定如主文。
中　　華　　民　　國　　94　　年　　11　　月　　29　　日
                        臺灣板橋地方法院交通法庭
                            法　官  廖  怡  貞
以上正本證明與原本無異
如不服本裁定應於送達後5 日內向本院提出抗告狀
                            書記官  陳  淑  芳
中　　華　　民　　國　　94　　年　　11　　月　　29　　日
